Inventaris van kaarten en tekeningen behorende tot het archief van het ministerie van Koloniën, (1702) 1814-1963
Nationaal Archief, Den Haag
- Nederland, overzeese gebiedsdelen en handelsposten, inclusief verbindingen hiermee, I
  - Azië, 4
    - Indische archipel, 4.A
      - Kleine Soenda- eilanden en omliggende vaarwaters, 4.A.3
        - Thematische en topografische kaarten en plattegronden, 4.A.3.1
          - Schetskaart van Nederlandsch Timor en omliggende eilanden. Ontworpen door de Topografische Inrichting, Batavia., 1911; 1993.1-1993.2; 1 blad; Schaal 1:500.000. Met inzetten: Overzichtskaart van Timor, aangevende de Nederlandse en Portugese bezittingen (1:1.000.000); Sawoe- eilanden (1:500.000)
            - Exemplaar 1, 1993.1
            - Exemplaar 2, 1993.2
          - Schetskaart van Nederlandsch- en gedeeltelijk Portugeesch Timor. Kopie naar een kaart van het Topografisch Bureau. Litho., ca. 1911; 1994; Schaal 1:600.000.
            Bijlage van "De Locomotief" 1911.
          - Schetskaart van het eiland Adonara. Ontworpen door de Topografische Inrichting, Batavia., 1911; 2026; 1 blad.; Schaal 1:100.000.
          - Schetskaart van het eiland Soemba. Ontworpen door de Topografische Inrichting, Batavia., 1911; 2248; 1 blad.; Schaal 1:500.000.
          - Schetskaart van het eiland Soemba. Ontworpen door de Topografische Inrichting, Batavia., 1915; 2112; 1 blad.; Schaal 1:300.000.
          - Schetskaart van de onderafdeeling Ngada (eiland Flores), aangevende het algemeen beloop van de rijwegtracé's., 1916; 2144; 1 blad; Schaal 1:50.000.
          - Schetskaart van de onderafdeling Noord- en West Manggerai, Radjabitjaraschap Laboean Badjo (eiland Flores). Opgenomen door verkenner B. Lalametik., ca. 1919; 2685.1-2685.2; 2 bladen; Schaal 1:50.000.
            - Blad 1., 2685.1
            - Blad 2., 2685.2
          - Schetskaart van Timor (Nederlandsch gebied).000). Ontworpen door de Topografische Inrichting, Batavia. Herziene uitgave., 1920; 2214; 1 blad; Schaal 1:250.000. Met inzet: Overzichtskaart van de telefoonverbindingen en de administratieve indeling (1:250.
          - Schetskaart van de onderafdeeling Endeh (eiland Flores). Westelijk deel. Getekend door verkenner B. Lalamentik., 1920; 2224.1-2224.2; 2 bladen; Schaal 1:50.000.
            - Blad 1., 2224.1
            - Blad 2., 2224.2
          - Schetskaart van het eiland Bali. Ontworpen door de Topografische Inrichting, Batavia. Herziene uitgave., 1922; 2284; 1 blad; Schaal 1:250.000. Met inzet: Overzichtskaart van Bali met de administratieve indeling en de telegraaf- en telefoonverbindingen (1:1.000.000). Uitgegeven in 1909.
            Zie G.B. van 2 februari 1922 nr. 34. Staatsblad nr. 66.
          - Grens tusschen Nederlandsch- en Portugeesch Timor (Beloe- grens). Gemeten in 1923 door kapitein D.W. Buys van de Topografische Dienst. Uitgave van de Topografische Inrichting, Batavia., 1924; 2292.1-2292.2; 2 bladen; Schaal 1:50.000.
            - Blad 1., 2292.1
            - Blad 2., 2292.2
          - Timor en Onderhorigheden. Soemba. Ontworpen door de Topografische Dienst, Batavia., 1925-1939; 2304; 13 bladen; Schaal 1:100.000.
            Zie ook inv.nrs. 1965 en 6594 in het hoofdstuk Eigentijdse toegangen.
          - Schetskaart van West- en Oost Soembawa. Herzien in 1916 door A. van Loon. Uitgave van de Topografische Dienst, Weltevreden., 1926; 2692.1-2692.2; 2 bladen; Schaal 1:250.000. Met inzet: Schetskaart van Bima en Omgeving (1:50.000)
            - Blad 1, 2692.1
            - Blad 2, 2692.2
          - Overzichtskaart van de afdeeling Lombok. Herziene uitgave. Ontworpen door de Topografische Dienst, Weltevreden. Uitgegeven in 1908., 1927; 1862.2, 2661; 2 bladen.; Schaal 1:200.000.
            - >Blad 1, 1862.2
            - Blad 2, 2661
          - Overzichtskaart van de afdeeling Flores. Behoort tot de Residentie Timor en Onderhoorigheeden. Ontworpen door de Topografische Dienst, Weltevreden., 1928; 2398.1-2398.2; 2 bladen; Schaal 1:300.000. Met inzet: Onderafdeling Alor (1:600.000)
            - Blad 1, 2398.1
            - Blad 2, 2398.2
          - Overzichtskaart van de afdeeling Soemba. Behoort tot de Residentie Timor en Onderhoorigheeden. Herziene uitgave. Ontworpen door de Topografische Dienst, Weltevreden, 1915., 1929; 2683; 1 blad; Schaal 1:300.000.
            Zie ook inv.nr. 2112.
          - Verkenningskaart van de Onderafdeeling Maoemere (Afdeeling Flores).000). Uitgave van de Topografische Dienst, Weltevreden. Opgenomen door C.C.F.M. le Roux, leider van de wegenaanleg en B. Lalamentik, verkenner van de Topografische Dienst., 1930; 2416; 1 blad.; Schaal 1:100.000. Met Inzetten: Overzichtskaart van Flores (1:2.000.000); het eiland Soekkoen; Pamana- eilanden en P. Paloe (1:100.
          - Verkenningskaart van de Onderafdeeling Oost- Flores en Solor- eilanden (Afdeling Flores). West- en Oostblad. Ontworpen door de Topografische Dienst, Batavia., 1931; 2447.1-2447.2, 2690.1-2690.2; 4 bladen; Schaal 1:100.000.
            Zie ook inv.nr 6594 in het hoofdstuk Eigentijdse toegangen
            - Blad 1, 2447.1
            - Blad 2, 2447.2
            - Blad 1, 2690.1
            - Blad 2, 2690.2
          - Overzichtskaart van het eiland Alor. Uitgave van de Topografische Dienst, Batavia. Opgenomen door de Topografische Dienst in 1927-1928., 1932; 2455.1-2455.2, 2660.1-2660.2; 2 bladen; Schaal 1:100.000.
            Zie ook inv.nr 6594 in het hoofdstuk Eigentijdse toegangen.
            - Exemplaar 1, halfkaart 1, 2455.1
            - Exemplaar 1, halfkaart 2, 2455.2
            - Exemplaar 2, halfkaart 1, 2660.1
            - Exemplaar 2, halfkaart 2, 2660.2
          - Bali. Ontworpen door de Topografische Dienst, Batavia., 1935; 2484, 2691; 2 bladen.; Schaal 1:200.000.
            - Blad 1, 2484
            - Blad 2, 2691
          - Gouvernement Groote Oost. Residentie Timor en Onderhorigheden. Sawoe- eilanden en P. Pantar of Pandai. Ontworpen door de Topografische Dienst, Batavia. Schetsen., 1940; 2655A-2655B; 2 bladen; Schaal 1:200.000.
            Zie ook inv.nr. 6594 in het hoofdstuk Eigentijdse toegangen.
            - Blad 1, 2655A
            - Blad 2, 2655B
          - Portuguese Timor. Japanse herdruk van een spoeddruk van de Topografische Dienst, Batavia., 1941; 2676; 1 blad.; Schaal 1:250.000.
          - Overzichtskaart van Timor (Nederlandsch gebied). Ontworpen door de Topografische Dienst, Batavia. Spoeddruk., 1941; 2678; 1 blad.; Schaal 1:250.000.
          - East Indies. Timor and Islands. Uitgave van de U.S. Army Map Service, Washington DC., 1942; 2680; 1 blad.; Schaal 1:500.000.
          - Residentie Timor en Onderh. and Portuguese Timor. Uitgave van het Office of the Chief Engineer, U.S. Army en Base Map Plant., 1942-1944; 2530; 21 bladen; Schaal 1:100.000.
          - Kaarten van Endeh, Onderafdeeling Ngada, Noord- en West- Manggerai (Floers en omliggende eilanden). Voorlopige uitgave van het War Department, Corps of Engineers, U.S. Army. Vertrouwelijk. Kopieën van Nederlandse kaarten uit 1916-1928., 1943; 2528.1-2528.9; 10 bladen; Schaal 1:50.000.
            Zie ook inv.nrs 1965 en 6594 in het hoofdstuk Eigentijdse toegangen.
            - Blad 1, 2528.1
            - Blad 2, 2528.2
            - Blad 3, 2528.3
            - Blad 4, 2528.4
            - Blad 5, 2528.5
            - Blad 6, 2528.6
            - Blad 7, 2528.7
            - Blad 8, 2528.8
            - Blad 9, 2528.9
            - Blad 10, 2528.10
          - Verkenningskaarten van East Flores and Solor. Islands en Onderafdeeling Maoemere. Voorlopig uitgave., 1943; 2529.1-2529.3; 3 bladen; Schaal 1:100.000.
            Zie ook inv.nr. 1965 in het hoofdstuk Eigentijdse toegangen.
            - Blad 1, 2529.1
            - Blad 2, 2529.2
            - Blad 3, 2529.3
          - Soemba. Uitgave van de U.S. Army Map Service, Washington D.C. en Base Map Plant. Fotolitho. Herziene uitgave. Gereproduceerd naar Nederlandse kaarten uit 1925-1939., 1943; 2532; 1 portefeuille; Schaal 1:100.000.
        - Hydrografische kaarten, 4.A.3.2
          - Geteekende kaart van Straat Bali. Opgenomen door ingenieur Leonard Miroear Jouvency en getekend door J.T. Busscher., begin 19e eeuw; 146; 1 blad
            Zie ook het hoofdstuk Gedeponeerde archieven, Busscher nr. 49.
          - Geteekende kaart van Straat Allas, Lombok en Sumbawa. Kopie naar een Engelse kaart getekend door J.T. Busscher., begin 19e eeuw; 64; 1 blad
            Zie ook het hoofdstuk Gedeponeerde archieven. Busscher nr. 52
          - Geteekende kaart van een gedeelte der Noordkust van Sumbawa, met de bogt van Dompo en de laadplaats van Biema. Getekend door J.T. Busscher., begin 19e eeuw; 65; 1 blad
            Grote Atlas van de Oost-Indische Compagnie deel III p. 219
            Zie ook het hoofdstuk Gedeponeerde archieven. Busscher nr. 53.
          - Geteekende kaart van Straat Sappie (Sapeh). Getekend door J.T. Busscher., begin 19e eeuw; 66; 1 blad
            Zie ook het hoofdstuk Gedeponeerde archieven. Busscher nr. 54.
          - Geteekende kaart van Straat Lombok. Getekend door J.T. Busscher., begin 19e eeuw; 144; 1 blad
            Grote Atlas van de Oost-Indische Compagnie deel III p. 218
            Zie ook het hoofdstuk Gedeponeerde archieven. Busscher nr. 51.
          - Kaart van Straat Baly en een gedeelte der Noord- en Zuidkust van de eilanden Java en Baly. Getekend door J.T. Busscher., begin 19e eeuw; 145; 1 blad
            Zie ook inv.nr. 146 en het hoofdstuk Gedeponeerde archieven. Busscher nr. 49.
          - Geteekende kaart van Straat Balie. Herzien door luitenant ter zee Van Boudijk Bastiaanse., ca. 1826; 147; 1 blad
          - Geteekende schets der Reede van Dilli op Groot- Timor., ca. 1828; 190; 1 blad
          - Geteekende schets van de baai van Koepang naar Lesueur. Ondertekend A.L. Weddik., 1828; 198; 1 blad
          - Geteekend plan der baai van Dhelie. Getekend door luitenant Brennwald., ca. 1833; 211; 1 blad
            Gelegen op 8º54'30' Zuiderbreedte en 125º38' Oosterlengte.
          - Geteekende nieuwe verbeterde zeekaart, strekkende van makasser tot Amboina en Groot- Timor. Getekend door J.T. Busscher. Kopie., 1833; 213; 1 blad
            Grote Atlas van de Oost-Indische Compagnie deel III p. 225
            Zie ook het hoofdstuk Gedeponeerde archieven. Busscher nr. 7.
          - Kaart van de eilanden beoosten Java. Getekend door J. Horsburgh. Herzien door de kapitein ter zee A.C. Edeling, J.L. de Vriese en W.F. Baars. Samengesteld door C.W.M. van de Velde voor de Commissie tot verbetering der Oost- indische zeekaarten. Manusript., 1839; 445A-445B; 2 bladen
            Exh. 27 juli 1840 nr.52.
            - Blad 1, 445A
            - Blad 2, 445B
          - Kaart van de eilanden beoosten Java. Getekend door J. Horsburgh. Herzien door kapitein ter zee A.C. Edeling, de kapitein luitenant ter zee J.L. de Vriese en de luitenant ter zee 1e klas W.F. Baars. Samengesteld door C.W.M van de Velde, adelborst voor de Commissie tot verbetering der Oost- Indische zeekaarten. Uitgave van J. Swart. Gedrukt bij de Wed. G. Hulst van Keulen, Amsterdam. Gravure., 1842; 445C-445D; 2 bladen
            Zie ook inv. nr. 445.
            - Blad 1, 445C
            - Blad 2, 445D
          - Schets der baai van Bima op het eiland Sumbawa. Samengesteld door luitenant ter zee M.L. Moggenstorm. Litho., ca. 1847; 548; 1 blad
          - Kaart van de eilanden en vaarwaters beoosten Java. Samengesteld door luitenant ter zee H.D.A Smits. In opdracht van de Gouverneur- Generaal J.J. Rochussen. Uitgegeven onder toezicht der Commissie tot verbetering der Oost- Indische zeekaarten, Batavia. Litho., 1848; 625.1-625.2; 1 blad
            - Exemplaar 1, 625.1
            - Exemplaar 2, 625.2
          - Plannen van ankerplaatsen van de eilanden beoosten Java. Gegraveerd bij het dépôt van zeekaarten te Batavia door C. Oehler., ca. 1851; 670, 673; 2 bladen
            Exh. 21 nov. 1851 nr. 11, zie ook inv. nr. 672.
            - Blad 1, 670
            - Blad 2, 673
          - Kaart van de eilanden en vaarwaters beoosten Java. Samengesteld door luitenant ter zee H.D.A. Smits. Uitgegeven onder toezicht der Commissie tot verbetering der Oost- Indische zeekaarten, Batavia. Gegraveerd bij het dépôt van zeekaarten te Batavia door C.A. Oehler., 1851; 672.1-672.2; 2 bladen
            - Blad 1, 672.1
            - Blad 2, 672.2
          - De eilanden beoosten Java en Bali tot Timor. Samengesteld door Jacob Swart. Uitgave van de Wed. G. Hulst van Keulen, Amsterdam. Litho., 1853; 677; 1 blad
          - Kaart van de eilanden en vaarwaters beoosten Java. Samengesteld door luitenant ter zee H.D.A. Smits. Uitgegeven onder toezicht der Commissie tot verbetering der Oost- Indische zeekaarten, Batavia. Gegraveerd bij het dépôt van zeekaarten te Batavia door C.A. Oehler. Derde herziene uitgave van P. Melvill van Carnbee., 1855; 695.1-695.2; 2 bladen
            Zie ook inv. nr. 672.
            - Blad 1, 695.1
            - Blad 2, 695.2
          - Reede van Ampanam (Lombok). Getekend door luitenant ter zee D.G.E. Wolterbeek Muller, adelborst L.J. van Isselmunden en 1e stuurman J.P. Valter. Litho., 1858; 737; 1 blad
            Behoort bij verbaal van 5 jan. 1860 nr. 17, zie ook inv. nrs. 732-734 in het hoofdstuk Sumatra.
          - Reede van Laboean- Tring (Lombok). Opgenomen met Zr. Ms. stoomschip Samarang. Litho., 1859; 742; 1 blad
            Behoort bij verbaal van 3 mei 1860 nr. 2.
          - Kaart van de eilanden en vaarwaters beoosten Java. Samengesteld door luitenant ter zee H.D.A. Smits. Uitgegeven onder toezicht der Commissie tot verbetering der Oost- Indische zeekaarten, Batavia. Gegraveerd bij het dépôt van zeekaarten te Batavia door C.A. Oehler. Vierde herziene uitgave., 1861; 784.1-784.2; 2 bladen
            Behoort bij verbaal van 12 nov. 1862 nr. 7 en inv. nrs. 672 en 695.
            - Blad 1, 784.1
            - Blad 2, 784.2
          - Straten Balie en Lombok. Getekend door luitenant ter zee P. Swaan. Uitgave Batavia. Litho., 1864; 823.1-823.2; 1 blad
            - Exemplaar 1, 823.1
            - Exemplaar 2, 823.2
          - Flores. Samengesteld in 1868 door luitenant ter zee F.J.P.M. Mulder. Uitgave Batavia. Litho., 1869; 921; 1 blad
            Behoort bij verbaal van 24 jan. 1870 nr. 26.
          - Vaarwaters tusschen Flores en Timor. Getekend door F.J.P.M. Mulder, 1869. Uitgave van het Hydrografisch Bureau, Batavia. Litho., 1872; 997; 1 blad
            Behoort bij verbaal van 20 nov. 1872 nr. 11.
          - Plannen van ankerplaatsen enz. op Bali, Lombok, Soembawa, Soemba, Flores, Timor, Rotti en eilanden bezuiden Saleijer. Uitgave van de Afdeling Hydrografie, Den Haag. Litho., 1875; 1043.1-1043.2; 2 bladen
            - Blad 1., 1043.1
            - Blad 2., 1043.2
          - Kleine Soenda- eilanden en aangrenzende vaarwaters., 1876-1879; 1063.1-1063.2; 2 bladen; Schaal 1:300.000.
            Behoort bij verbaal van 10 feb. 1876 nr. 10.
            - Blad 1. Samengesteld door luitenant ter zee J.T.F. Bruijn, Afdeling Hydrografie, Den Haag., 1063.1
            - Blad 2: samengesteld op het Hydrografisch Bureau, Batavia., 1063.2
          - Eilanden en vaarwaters beoosten Java. Blad I t/m IV. Samengesteld op het Hydrografisch Bureau, Batavia. Litho., 1880-1884; 1137A-1137D; 4 bladen; Schaal 1:1.000.000.
            Behoort bij verbaal van 20 dec. 1881 nr. 18 en 4 aug. 1884 nr. 2.
            - Blad I, 1137A
            - Blad II, 1137B
            - Blad III, 1137C
            - Blad IV, 1137D
          - Plannen van ankerplaatsen; Kleine Soenda- eilanden. Blad 1. Litho., ca. 1888; 1406; 1 blad
          - Kleine Soenda- eilanden en aangrenzende vaarwaters. Blad 1 en 2. Samengesteld op het Hydrografisch Bureau te Batavia. Litho., 1891-1892; 1407.1-1407.2; 1 bladen; Schaal 1:500.000.
            - Exemplaar 1, 1407.1
            - Exemplaar 2, 1407.2
          - Eilanden en vaarwaters beoosten Java. Blad 2. Samengesteld op het Hydrografisch Bureau, Batavia. Litho., 1893; 1428.1-1428.2; 1 blad; Schaal 1:1.000.000.
            Behoort bij verbaal van 10 okt. 1892 nr. 17 en 3 aug. 1893 nr. 19.
            - Exemplaar 1, 1428.1
            - Exemplaar 2, 1428.2
          - Plannen van ankerplaatsen; Kleine Soenda- eilanden. Blad I en II. Litho., 1893; 1457.1-1457.2; 2 bladen
            Behoort bij verbaal van 18 sept 1893 nr. 13.
            - Blad I, 1457.1
            - Blad II, 1457.2
          - Flores- zee. Vaarwaters nabij Tanah Djampea en bonerate. Opgenomen in 1903 mey Hr. Ms. opnemingsvaartuig Bali. Uitgave van het ministerie van marine, Afdeling Hydrografie, Den Haag., 1904; 1754; 1 blad; Schaal 1:100.000.
          - Vaarwaters en Ankerplaatsen nabij de Kleine- Soenda- eilanden. Uitgave van het ministerie van marine, Afdeling Hydrografie, Den Haag. Gedrukt te Haarlem., 1906-1921; 1797.1-1797.7; 7 bladen
            - Blad 1 Zuidkust Java en Straat Bali., 1797.1
            - Blad 2 Noord- en Noordoostkust Bali., 1797.2
            - Blad 3 Zuidgedeelte Bali en Zuidkust Lombok., 1797.3
            - Blad 4 Straat Alas., 1797.4
            - Blad 5 Noordkust Soembawa., 1797.5
            - Blad 6 Zuidkust Soembawa., 1797.6
            - Blad 7 Timor en nabijliggende eilanden., 1797.7
          - Kleine Soenda- eilanden. Westkust Lombok. Tanjoeng Tamberan tot Tg. Papak. Uitgave van het ministerie van marine, Afdeling Hydrografie, Den Haag. Gedrukt te Amsterdam. Opgenomen in 1903 met Hr. Ms. opnemingsvaartuig Van Gogh., 1907; 1827.1; 1 blad; Schaal 1:100.000. Met inzetten: Rede Ampenan (1:25.000); Kombal Baai (1:50.000); Laboean Tring- Baai (1:25.000)
          - Kleine Soenda- eilanden. Straat Alas. Opgenomen in 1903-1906 met Hr. Ms. opnemingsvaartuig Van Gogh. Uitgave van het ministerie van marine, Afdeling Hydrografie, Den Haag., 1908; 1840.1; 1 blad; Schaal 1:200.000.
          - Kleine Soenda- eilanden. Straat Bali. Opgenomen in 1902-1907 met Hr. Ms. opnemingsvaartuig Van Gogh. Uitgave van ministerie van marine, Afdeling Hydrografie, Den Haag., 1908; 1843; 1 blad; Schaal 1:200.000.
          - Kleine Soenda- eilanden. Straat Lombok. Opgenomen in 1903-1907 met Hr. Ms. opnemingsvaartuig Van Gogh en Soembawa. Uitgave van het ministerie van marine, Afdeling Hydrografie, Den Haag., 1908; 1844; 1 blad; Schaal 1:200.000.
          - Kleine Soenda- eilanden, Soembawa. Middenblad. Opgenomen in 1904-1906 met Hr. Ms. opnemingsvaartuig Van Gogh. Uitgave van het ministerie van marine, Afdeling Hydrografie, Den Haag., 1908; 1845; 1 blad; Schaal 1:200.000.
          - Kleine Soenda- eilanden. Noordkust Soembawa. West- en Oostgedeelte Saleh- baai. Opgenomen in 1903-1904 met Hr. Ms. opnemingsvaartuig Van Gogh. Uitgave van het ministerie van marine, Afdeling Hydrografie, Den Haag., 1908; 1846; 1 blad; Schaal 1:50.000.
          - Kleine Soenda- eilanden. Noordkust Soembawa. Middengedeelte Saleh-baai. Opgenomen in 1903-1904 met Hr. Ms. opnemingsvaartuig Van Gogh. Uitgave van het ministerie van marine, Afdeling Hydrografie, Den Haag. Gedrukt te Amsterdam., 1908; 1854.1; 1 blad; Schaal 1:50.000.
          - Kleine Soenda- eilanden. Vaarwaters en ankerplaatsen in Straat Sapeh. Opgenomen met Hr. Ms. opnemingsvaartuig Van Gogh in 1904. Uitgave van het ministerie van marine, Afdeling Hydrografie, Den Haag., 1908; 1859.1; 1 blad
          - Kleine Soenda- eilanden. Straten tusschen Soembawa en Flores. Opgenomen in 1904-1908 met Hr. Ms. opnemingsvaartuigen Van Gogh. Uitgave van het ministerie van marine, Afdeling Hydrografie, Den Haag., 1909; 1878; 1 blad; Schaal 1:200.000.
          - Kleine Soenda- eilanden. Straten Linta en Molo. Noordblad. Opgenomen in 1905-1906 met Hr. Ms. opnemingsvaartuig Van Gogh. Uitgave van het ministerie van marine, Afdeling Hydrografie, Den Haag., 1909; 1879; 1 blad; Schaal 1:50.000.
          - Kleine Soenda- eilanden. Straten Linta en Molo. Zuidblad. Opgenomen in 1905-1906 met Hr. Ms. opnemingsvaartuig Van Gogh. Uitgave van het ministerie van marine, Afdeling Hydrografie, Den Haag., 1909; 1880; 1 blad; Schaal 1:50.000. Met inzet: Het nauw van Straat Molo (1:25.000)
          - Kleine Soenda- eilanden en aangrenzende vaarwaters. Uitgave van het ministerie van marine, Afdeling Hydrografie, Den Haag. Opgenomen van 1908-1912., 1909-1913; 1883.1-1883.5; 5 bladen; Schaal 1:500.000.
            - Blad I, 1883.1
            - Blad II, 1883.2
            - Blad III, 1883.3
            - Blad IV, 1883.4
            - Blad V, 1883.5
          - Vaarwaters en Ankerplaatsen op de Zuidkust van Flores. Opgenomen met Hr. Ms. opnemingsvaartuig Soembawa in 1908. Uitgave van het ministerie van marine, Afdeling Hydrografie, Den Haag., 1910; 1929.1; 1 blad
          - Kleine Soenda- eilanden. Flores. Middenblad. Uitgave van het ministerie van marine, Afdeling Hydrografie, Den Haag. Opgenomen met Hr. Ms. opnemingsvaartuigen Van Gogh in 1906 en Van Doorn en Soembawa in 1908., 1910; 1940; 1 blad; Schaal 1:200.000.
          - Vaarwaters en ankerplaatsen op de Noordkust van Flores. Opgenomen met Hr. Ms. opnemingsvaartuigen Van Gogh in 1906 en Van Doorn in 1908. Uitgave van het ministerie van marine, Afdeling Hydrografie, Den Haag., 1910; 1941.1-1941.2; 2 bladen
            - Blad 1, 1941.1
            - Blad 2, 1941.2
          - Vaarwaters en ankerplaatsen nabij de Kleine- Soenda- eilanden. Uitgave van het ministerie van marine, Afdeling Hydrografie, Den Haag. Gedrukt te Haarlem., 1911; 1797A.1-1797A.2; 2 bladen
            Zie ook inv. nr. 1797.
            - Blad 1: Zuidkust Java en Straat Bali., 1797A.1
            - Blad 2: Noord- en Noordoosterkust Bali., 1797A.2
          - Kleine Soenda- eilanden. Flores. Oostblad. Uitgave van jet ministerie van marine, Afdeling Hydrografie, Den Haag. Opgenomen met Hr. Ms. opnemingsvaartuigen Soembawa in 1908 en Van Doorn in 1908-1909., 1911; 1975; 1 blad; Schaal 1:200.000.
          - Kleine Soenda- eilanden. Straten tusschen Flores en Lomblem. Uitgave van het ministerie van marine, Afdeling Hydrografie, Den Haag. Opgenomen met Hr. Ms. opnemingsvaartuig Van Doorn in 1908-1909., 1911; 1976.1; 1 blad; Schaal 1:100.000.
          - Kleine Soenda- eilanden. Vaarwaters en ankerplaatsen op de Oostkust van Flores en nabij de Solor- eilanden. Opgenomen met Hr. Ms. opnemingsvaartuig Van Doorn in 1908-1909. Uitgave van het ministerie van marine, Afdeling Hydrografie, Den Haag., 1911; 1977.1; 1 blad
          - Kleine Soenda- eilanden. Sawoe- eilanden. Uitgave van het ministerie van marine, Afdeling Hydrografie, Den Haag. Opgenomen met Hr. Ms. opnemingsvaartuig Van Doorn in 1910., 1911; 1978; 1 blad; Schaal 1:100.000.
          - Kleine Soenda- eilanden. Vaarwaters en ankerplaatsen nabij Soemba. Opgenomen met Hr. Ms. opnemingsvaartuigen Soembawa en Van Doorn in 1906-1910. Uitgave van het ministerie van marine, Afdeling Hydrografie, Den Haag., 1911; 2003; 1 blad
          - Kleine Soenda- eilanden. Zuidoost- gedeelte van Soemba. Uitgave van het ministerie van marine, Afdeling Hydrografie, Den Haag. Opgenomen met Hr. Ms. opnemingsvaartuig Van Doorn in 1909-1910., 1911; 2004.1; 1 blad; Schaal 1:100.000.
          - Kleine Soenda- eilanden. Soemba. Uitgave van het ministerie van marine, Afdeling Hydrografie, Den Haag. Opgenomen met Hr. Ms. opnemingsvaartuigen Soembawa in 1906-1908, en Van Doorn in 1909-1910., 1911; 2015; 1 blad; Schaal 1:250.000.
          - Vaarwaters en ankerplaatsen nabij de Kleine Soenda en Kei- eilanden. Uitgave van het ministerie van marine, Afdeling Hydrografie, Den Haag., 1912; 2024; 1 blad
          - Kleine Soenda- eilanden. Westkust Timor. Tg. Mas tot Straat Roti. Uitgave van het ministerie van marine, Afdeling Hydrografie, Den Haag. Opgenomen met Hr. Ms. opnemingsvaartuig Van Doorn in 1910., 1912; 2025; 1 blad; Schaal 1:100.000.